臺灣板橋地方法院交通事件裁定　　　　 96年度交聲字第973號
原處分機關　臺北市交通事件裁決所
異　議　人
即受處分人　甲○○
上列異議人即受處分人因違反道路交通管理處罰條例案件，對於
臺北市交通事件裁決所於民國96年4月19 日所為之處分（原處分
案號：北市裁四字第裁22-AEU414898號）聲明異議，本院裁定如
下：
    主  文
原處分撤銷。
甲○○汽車駕駛人，駕駛汽車經測試檢定酒精濃度超過規定標準
，處罰鍰新臺幣萬柒仟伍佰元整，吊扣其駕駛執照壹年，並應
接受道路交通安全講習。
    理  由
一、原處分機關處分意旨略以：異議人即受處分人甲○○駕駛車
    牌號碼KEE-150號重型機車，於民國95年10月19日7時49分許
    ，在臺北市○○○路與長春路口，經臺北市政府警察局中山
    分局中山一派出所警員舉發「酒後駕車經警酒測後得酒測值
    0.45MG/L」違規，並移送原處分機關，原處分機關即依道路
    交通管理處罰條例第35條第1項第1款，裁處異議人即受處分
    人罰鍰新臺幣（下同）37,500元，並施以道安講習。罰鍰限
    於96年5月19 日前繳納，並註明上開罰鍰逾期不繳納之處分
    。
二、異議人即受處分人異議意旨則略以：該單位員警以酒測值開
    出罰單為由，認定其酒後駕車，實非如此，其當場陳情前晚
    與友人相聚，飲酒後各自攔車回家，車置在外，唯恐不妥，
    又怕愧對車主，所以早晨才去騎乘至上班地點，況且近在咫
    尺並非酒後，其當時精神狀況並無異樣，也無宿醉，也要求
    員警再次測試，員警沒有答應要求，區區小民百姓難得知條
    規章程，員警服勤經過，其中或有曲折。為此聲明異議，請
    求撤銷原處分云云。
三、按汽車駕駛人，駕駛汽車經測試檢定酒精濃度超過規定標準
    者，處新臺幣15,000元以上60,000元以下罰鍰，並當場移置
    保管該汽車及吊扣其駕駛執照1 年，道路交通管理處罰條例
    第35條第1項第1款定有明文；且依同條例第24條第1項第2款
    規定，有上開違規之行為者，並應接受道路交通安全講習。
    又依道路交通管理處罰條例第92條第1 項所授權訂定之道路
    交通安全規則第114條第2款之規定：汽車駕駛人飲用酒類或
    其他類似物後其吐氣所含酒精濃度超過每公升0.25毫克或血
    液中酒精濃度超過百分之0.05以上者，不得駕車。故駕駛汽
    車經測試檢定超過上開酒精濃度者，即屬超過酒精濃度規定
    標準，依首揭法律規定，當應予以處罰。
四、經查：
（一）本件異議人即受處分人於95年10月19日7時49分許，駕駛
      車牌號碼KEE-150號重型機車，行經臺北市○○○路與長
      春路口時，因有「酒後駕車經警酒測後得酒測值0.45MG/L
      」之違規事實，經臺北市政府警察局中山分局中山一派出
      所警員依道路交通管理處罰條例第35條第1項第1款舉發事
      實，有臺北市政府警察局北市警交字第AEU414898 號舉發
      違反道路交通管理事件通知單影本乙紙在卷可佐。
（二）按道路交通管理之稽查，違規紀錄，由交通勤務警察，或
      依法令執行交通稽查任務人員執行之。又警察於公共場合
      ，對於合理懷疑其有犯罪之嫌疑或有犯罪之虞者，可以查
      證其身份，並採取攔停人、車、船或其他交通工具，警察
      職權行使法第6條第1項第1款、第7條第1項第1款分別定有
      明文；次按警察對於已發生危害或依客觀合理判斷易生危
      害之交通工具，得予以攔停並採行下列措施：1.要求駕駛
      人或乘客出示相關證件或查證其身分。2.檢查引擎、車身
      號碼或其他足資識別之特徵。3.要求駕駛人接受酒精濃度
      測試之檢定，警察職權行使法第8條第1項亦定有明文。本
      件經臺北市交通事件裁決所函查臺北市政府警察中山分局
      異議人即受處分人駕駛車牌號碼KEE-150號車交通違規情
      形，經函覆：於通知單上違規時、地，異議人即受處分人
      駕駛KEE-150號重機車，疑有酒後駕車行為，為警攔查，
      經警明確告知實施酒測之相關程序後，實施口中吐氣酒精
      濃度測試，酒測值為0.45毫克，酒後駕車行為明確，員警
      當場製單舉發並移置保管車輛，此有臺北市政府警察局中
      山分局96年5 月28日北市警中分交字第09636732900 號函
      影本附卷可稽。舉發員警因判斷異議人即受處分人有酒後
      駕車違規之可能，予以欄停，並要求異議人即受處分人接
      受酒精濃度測試之檢定，揆諸上開說明，舉發員警之欄停
      檢測行為自屬於法有據。
（三）又飲用酒類後控制能力下降，在道路上駕駛車輛，本對道
      路安全造成極大威脅，是前開道路交通安全規則、道路交
      通管理處罰條例關於呼氣酒精濃度超出一定標準即禁止駕
      車之規定，係為了保障道路使用人之安全所普遍訂定之行
      政規範，考量維護用路人之安全、取締所耗費之成本、及
      限制駕駛人之用路權利各方面後，定出適當之規定，構成
      要件上講求簡單明確，以使一般國民可以清楚知悉，第一
      線之執法人員亦有所遵循，故只要呼氣酒精濃度超出每公
      升0.25毫克，即認定不得駕車，不似刑法上酒醉駕車公共
      危險罪之規定另尚以不得安全駕駛交通工具為要件。是以
      ，汽車駕駛人有飲用酒類或其他類似物後其吐氣所含酒精
      濃度超過每公升0.25毫克，且有發動汽車引擎行駛之事實
      ，即屬違反上開處罰條例，應受行政罰鍰，至於其是否能
      安全駕駛則非所問。從而，異議人即受處分人辯稱：其意
      識清楚，且尚能安全駕駛交通工具云云，尚非可採。
（四）再者，依卷附之異議人即受處分人所親簽之呼氣酒精濃度
      測試單（序號4292，案號0380，0000-00-00，分析器
      024927號），該測試單之歸零欄上，確實記載異議人即受
      處分人於同日7 時49分許進行測試時，該儀器當時係歸零
      之狀態（0.00MG/L），並測得異議人即受處分人之呼氣所
      含酒精濃度高達每公升零點45毫克，此有異議人即受處分
      人親筆簽名之呼氣酒精濃度測試單影本乙紙在卷可參。從
      而酒測程序及酒測儀器亦無瑕疵。
      綜上所述，異議人即受處分人前開所辯均非可採，原處分
      機關裁決異議人即受處分人汽車駕駛人，駕駛汽車經測試
      檢定酒精濃度超過規定標準，並無違誤。
五、末按汽車駕駛人，駕駛汽車經測試檢定酒精濃度超過規定標
    準者，處新臺幣15,000元以上60,000元以下罰鍰，並當場移
    置保管該汽車及吊扣其駕駛執照1 年，道路交通管理處罰條
    例第35條第1 項定有明文。原處分機關疏未注意及此，漏未
    依道路交通管理處罰條例第35條第1 項規定裁處異議人即受
    處分人吊扣駕駛執照1 年，前開裁決自於法不合。本件異議
    人即受處分人執持前詞聲明異議雖無理由，但原處分既有可
    議，自應由本院將原處分撤銷，自為裁罰如主文第2 項所示
    ，以期適法。
據上論斷，應依道路交通案件處理辦法第20條前段，裁定如主文
。
中　　華　　民　　國　　96　　年　　7 　　月　　24　　日
                  交通法庭   法　官  張宏節
此正本與原本無異。
如不服本裁定應於送達後5日內向本院提出抗告狀。
                             書記官  李崇文
中　　華　　民　　國　　96　　年　　7 　　月　　24　　日
